臺灣高等法院臺南分院刑事判決
111年度上訴字第804號
上  訴  人  
即  被  告  林昕潼

指定辯護人  康文彬律師
上列上訴人因偽造有價證券等案件，不服臺灣雲林地方法院110
年度訴字第578號中華民國111年5月2日第一審判決（起訴案號：
臺灣雲林地方檢察署110年度偵字第7305號），提起上訴，本院
判決如下：
    主  文
上訴駁回。
林昕潼緩刑肆年，並應履行本院111年度附民移調字第59號調解
筆錄的條件（即應於111年10月31日前給付謝孝瑩新臺幣30萬元
）。
    事實及理由
一、本案被告提起上訴，檢察官並未上訴，據被告所提之上訴理
    由，係明示僅就原判決量刑部分提起上訴，就其他部分並未
    提上訴，並據被告確認在卷（見本院卷第92頁）。是本案審
    判範圍僅及於原判決之量刑部分，至於其他部分（即犯罪事
    實、所犯法條、論罪部分），均非本院審理範圍，而應以原
    判決認定為基礎。又本案經本院審理後，認原判決之量刑妥
    適，予以認同，爰引用第一審判決書所載（如附件）。
二、被告上訴意旨略以：伊已坦承不諱，犯後態度良好，伊因急
    需金錢周轉才犯罪，嗣亦與被害人調解成立，取得被害人的
     諒解，請求從輕量刑，給予緩刑等語。
三、按刑之量定，為求個案裁判之妥當性，法律賦予法院裁量之
    權，量刑輕重，屬為裁判之事實審法院得依職權自由裁量之
    事項。苟其量刑已以行為人之責任為基礎，並斟酌刑法第57
    條各款所列情狀，在法定刑度內，酌量科刑，如無偏執一端
    ，致明顯失出失入情形，上級審法院即不得單就量刑部分遽
    指為不當或違法（最高法院72年度台上字第6696號判決意旨
    參照）。經查：原審以被告之責任為基礎，斟酌刑法第57條
    之各款事由而為刑之量定，已於理由欄中詳加論敘載明（見
    原判決第3頁），既未逾越法定刑度，亦未違反比例原則或
    罪刑相當原則，難認有何濫用權限情形；其次刑法第201條
    第1項之偽造有價證券罪，其法定刑為3年以上有期徒刑，得
    併科9萬元以下罰金，本件原審依刑法第59條酌減其刑後，
    審酌上開各情而量處被告有期徒刑1年8月，已接近減刑後之
    法定最低度刑（1年6月），顯無過重之虞，客觀上已無往下
    調降之可能，被告以原審量刑過重為由，提起上訴，為無理
    由。
四、被告未曾因犯罪而被判刑的紀錄，有其前案紀錄表在卷可參
    ，其因一時失慮犯罪，然已於本院審理中與被害人謝孝瑩調
    解成立，其內容為：㈠被告應於111年10月31日前給付新臺幣
    30萬元。㈡被害人謝孝瑩同意法院宣告緩刑，此有調解筆錄
    可稽（見本院卷第73頁），另一位被害人蔡麗涵也要原諒被
    告，有其出具的書面資料可稽（見本院卷第85頁），則被告
    經此偵審程序的教訓，應知警惕而無再犯之虞，本院認其所
    受宣告之刑，以暫不執行為適當，爰依刑法第74條第1 項第
    1款規定，併諭知緩刑4 年，以啟自新；又為督促被告能履
    行調解條件，本院乃於主文命其為一定之負擔，如被告依調
    解條件如期給付完畢，即可免除犯罪所得沒收追繳之不利益
    ，但如果不依調解履行且情節重大者，被害人謝孝瑩即可請
    求檢察官向法院聲請撤銷緩刑之宣告而令被告入監執行，併
    此敘明。
據上論結，應依刑事訴訟法第368條、第373條，刑法第74條第1 
項第1 款，判決如主文。
本案經檢察官吳淑娟提起公訴，檢察官黃朝貴到庭執行職務。
中　　華　　民　　國　　111 　年　　8 　　月　　18　　日
                  刑事第七庭    審判長法  官　吳勇輝
                                      法  官　吳錦佳
                                      法　官　黃國永
以上正本證明與原本無異。
如不服本判決應於收受送達後20日內向本院提出上訴書狀，其未
敘述上訴理由者，並得於提起上訴後20日內向本院補提理由書（
均須按他造當事人之人數附繕本）「切勿逕送上級法院」。
                        　　　　　    書記官　葉宥鈞  
中　　華　　民　　國　　111 　年　　8 　　月　　18　　日
附錄本案論罪科刑法條：
中華民國刑法第201條
意圖供行使之用，而偽造、變造公債票、公司股票或其他有價證
券者，處3年以上10年以下有期徒刑，得併科9萬元以下罰金。
行使偽造、變造之公債票、公司股票或其他有價證券，或意圖供
行使之用而收集或交付於人者，處1年以上7年以下有期徒刑，得
併科9萬元以下罰金。
中華民國刑法第339條
意圖為自己或第三人不法之所有，以詐術使人將本人或第三人之
物交付者，處5年以下有期徒刑、拘役或科或併科50萬元以下罰
金。
以前項方法得財產上不法之利益或使第三人得之者，亦同。
前二項之未遂犯罰之。